【裁判字號】    99,易,1656
【裁判日期】    990923
【裁判案由】    竊盜
【裁判全文】
臺灣高雄地方法院刑事判決              99年度易字第1656號
公  訴  人  臺灣高雄地方法院檢察署檢察官
被      告  甲○○
上列被告因竊盜案件，經檢察官提起公訴（99年度偵字第18218
號），被告於準備程序進行中就被訴事實為有罪之陳述，經本院
合議庭裁定改依簡式審判程序審理，判決如下：
    主  文
甲○○竊盜，累犯，處有期徒刑參月，如易科罰金，以新臺幣壹
仟元折算壹日。
    事  實
一、甲○○前於民國93年間，因毒品危害防制條例案件，經臺灣
    高等法院高雄分院以94年度上訴字第830 號判決處有期徒刑
    2 年4 月，經最高法院以95年度台上字第3167號判決駁回上
    訴而確定，並經裁定減刑為有期徒刑1 年2 月（下稱第1 案
    ）；又於95年間，因毒品危害防制條例案件，分別經本院以
    95年度訴字第3667號判決判處有期徒刑8 月確定（下稱第2
    案），經臺灣高等法院高雄分院以96年度上訴字第610 號判
    決判處有期徒刑10月確定（下稱第3 案），及經臺灣高等法
    院高雄分院以96年度上訴字第1759號判決判處有期徒刑1 年
    2 月，減為有期徒刑7 月確定（下稱第4 案），嗣前開第2
    案至第4 案經裁定減刑及合併定應執行刑為有期徒刑1 年2
    月確定，並接續第1 案執行，甫於97年12月31日縮刑期滿執
    行完畢。詎其猶不知悔改，於99年4 月21日12時53分許，至
    高雄市○○區○○路561 號（起訴書誤載為551 號），即高
    雄市左營區果峰里里長服務處找尋里長曾瑞水未著，見服務
    處內無人看顧，竟意圖為自不法之所有，徒手竊取乙○○（
    曾瑞水之大嫂）所有，放置於服務處內之壓克力盒暨其內所
    含之現金新臺幣（下同）980 元，得手後，旋即離開該服務
    處。嗣乙○○發現壓克力盒暨其內現金不翼而飛，經調閱監
    視錄影畫面，並報警處理而悉上情。
二、案經乙○○訴由高雄市政府警察局左營分局報告臺灣高雄地
    方法院檢察署檢察官偵查起訴。
    理  由
一、本案被告甲○○所犯之罪，並非法定刑為死刑、無期徒刑或
    最輕本刑3 年以上有期徒刑之罪，亦非高等法院管轄第一審
    之案件，其於本院準備程序中就被訴事實已為有罪之陳述，
    本院乃裁定進行簡式審判程序。又簡式審判程序之證據調查
    ，依刑事訴訟法第273 條之2 規定，不受同法第159 條第1
    項審判外陳述排除之限制，再被告對於卷內之各項證據亦不
    爭執證據能力，故卷內所列之各項證據，自得作為證據，先
    予敘明。
二、上揭犯罪事實，業據被告甲○○坦承不諱，核與被害人乙○
    ○於警詢、偵查中之指述相符（見高雄市政府警察局左營分
    局警卷第5 頁至第7 頁、99年度偵字第18218 號卷第23頁至
    第24頁），並經證人即高雄市左營區果峰里里長曾瑞水於偵
    查中證述屬實（見99年度偵字第18218 號卷第22頁至第23頁
    ），復有臺灣高雄地方法院檢察署99年6 月3 日勘驗筆錄、
    監視器拍翻照片10張（見99年度偵字第18218 號卷第17頁至
    第19頁、高雄市政府警察局左營分局警卷第19頁至第23頁）
    在卷可稽，足認被告任意性自白與事實相符，本件事證明確
    ，其犯行堪以認定，應予依法論科。
三、核被告所為，係犯刑法第320 條第1 項普通竊盜罪。被告有
    如事實欄一所示之前案紀錄，有臺灣高等法院被告前案紀錄
    表在卷可佐，其於受有期徒刑執行完畢後，5 年內故意再犯
    本件有期徒刑以上之罪，為累犯，應依刑法第47條第1 項規
    定加重其刑。爰審酌被告正值壯年，不思正途以獲取所需，
    僅為貪圖小利，竟任意以竊取之方式，冀得他人財物，所為
    實不足取，惟念其犯後坦承犯行，態度尚佳，知所悔悟，且
    所竊財物價值非鉅，犯罪情節尚屬輕微，及其犯罪之動機、
    目的、手段等一切情狀，量處如主文所示之刑，並諭知易科
    罰金之折算標準，以示懲儆。
據上論斷，應依刑事訴訟法第273 條之1 第1 項、第299 條第1
項前段，刑法第320 條第1 項、第47條第1 項、第41條第1 項前
段，刑法施行法第1 條之1 ，判決如主文。
本案經檢察官鄧怡君到庭執行職務。
中    華    民    國    99    年    9     月    23    日
                  刑事第七庭    法  官  簡佩珺
以上正本證明與原本無異。
如不服本判決應於收受送達後十日內向本院提出上訴書狀，並應
敘述具體理由；其未敘述上訴理由者，應於上訴期間屆滿後二十
日內向本院補提理由書（均須按他造當事人之人數附繕本）「切
勿逕送上級法院」。
中    華    民    國    99    年    9     月    23    日
                                書記官  蕭家玲
附錄犯罪科刑法條：
中華民國刑法第320條
（普通竊盜罪、竊佔罪）
意圖為自己或第三人不法之所有，而竊取他人之動產者，為竊盜
罪，處5  年以下有期徒刑、拘役或 5 百元以下罰金。
意圖為自己或第三人不法之利益，而竊佔他人之不動產者，依前
項之規定處斷。
前二項之未遂犯罰之。

司法院資訊處製作；財團法人民間司法改革基金會備份。
